【裁判字號】    99,訴,312
【裁判日期】    990428
【裁判案由】    清償債務
【裁判全文】
臺灣士林地方法院民事判決               99年度訴字第312號
原      告  萬泰商業銀行股份有限公司
法定代理人  乙○○
訴訟代理人  甲○○
被      告  丁○○
            丙○○
兼上二人共同
法定代理人  戊○○
上列當事人間清償債務事件，本院於民國99年4 月20日言詞辯論
終結，判決如下：
    主  文
被告應在繼承簡慶宗財產之範圍內，連帶給付原告新臺幣伍拾伍
萬玖仟柒佰伍拾陸元，及其中新臺幣伍拾肆萬玖仟玖佰拾貳元
自民國九十八年十二月二十二日起至清償日止，按週年利率百分
之二十計算之利息。
訴訟費用新臺幣陸仟零陸拾元，由被告於繼承簡慶宗財產之範圍
內連帶負擔。
    事  實  及  理  由
一、原告起訴主張：訴外人簡慶宗（下稱簡慶宗）於民國89年4
    月26日，與原告訂立小額循環信用貸款契約（下稱系爭貸款
    契約），約定以現金卡為工具循環使用，向被告小額借款。
    嗣簡慶宗於98年8 月23日死亡，對被告所負債務（下稱系爭
    貸款）尚未清償，其積欠金額及項目為：借貸本金新臺幣（
    下同）54萬9,932 元、計算至98年12月22日之利息9,624 元
    （依系爭貸款契約第3 條、第7 條計算）、帳務管理費200
    元（系爭貸款契約第4 條）。另依系爭貸款契約第11條約定
    ，系爭貸款已喪失期限利益，全部債務視為到期，故就簡慶
    宗積欠之本金部分，另應自98年12月22日起至清償日止，按
    週年利率20% 計算遲延利息。被告均為簡慶宗之限定繼承人
    ，自應於其等繼承簡慶宗財產之範圍內，負連帶清償責任。
    爰聲明請求判決：如主文第1 項所示。
三、被告則辯稱：對簡慶宗對原告所負之債務金額沒有意見，被
    告確實為簡慶宗之限定繼承人，被告實際上繼承之遺產均為
    負債等語。並聲明請求判決：原告之訴駁回。
四、原告主張之事實，已據其提出與所述相符之系爭貸款契約、
    交易紀錄一覽表、本院98年度司繼字第603 號裁定、本院家
    事庭函、公示催告證書、繼承系統表、戶籍謄本等件為證，
    並經本院依職權調閱本院98年度司繼字第603 號卷宗查核無
    訛。被告到庭復未加以爭執，堪信原告之主張為真實。從而
    ，原告依系爭借貸契約及限定繼承之法律關係，起訴請求被
    告於繼承簡慶宗財產之範圍內負連帶清償責任，即如主文第
    1 項所示，核無不合，應予准許。
五、本件訴訟費用為第1 審裁判費6,060 元，依職權命由被告於
    繼承簡慶宗財產之範圍內連帶負擔。
六、據上論結，原告之訴為有理由，依民事訴訟法第85條第2 項
    、第87條第1 項，判決如主文。
中    華    民    國    99    年    4     月    28    日
                  民事第二庭  法  官  王怡雯
以上正本證明與原本無異。
如對本判決上訴，應於判決送達後20日內向本院提出上訴狀。
中    華    民    國    99    年    4     月    29    日
                              書記官  桂大永

司法院資訊處製作；財團法人民間司法改革基金會備份。
